臺灣臺北地方法院民事裁定  
110年度抗字第381號
抗  告  人  展雲事業股份有限公司

法定代理人  鍾克信  
相  對  人  周楓凱  

上列當事人間聲請本票裁定事件，抗告人對於民國110年10月8日
本院所為110年度司票字第15878號裁定提起抗告，本院裁定如下
：
    主  文
一、抗告駁回。
二、抗告程序費用新臺幣壹仟元由抗告人負擔。
    理  由
一、相對人於原審聲請意旨略以：相對人持有抗告人所簽發如附
    表所示之本票2紙（下稱系爭本票），詎相對人於到期日後
    經提示未獲兌現，為此依票據法第123條規定，聲請法院裁
    定就新臺幣（下同）800萬元，及自民國110年9月11日起至
    清償日止，按年息5％計算之利息准予強制執行等語。
二、抗告意旨略以：抗告人未曾簽發系爭本票，亦未接獲相對人
    為付款之提示，相對人自不得對抗告人行使追索權，原審裁
    定准予系爭本票強制執行，顯有違誤，爰請求撤銷原裁定，
    另為適法之裁定云云。
三、本件相對人聲請對抗告人裁定准予本票強制執行，經原審司
    法事務官於110年10月8日裁定准予就抗告人簽發之系爭本票
    票面金額，及各自110年9月11日起至清償日止，按年息5％計
    算之利息強制執行。抗告人對之不服，於法定期間內提起抗
    告。
四、按本票上雖有免除作成拒絕證書之記載，執票人仍應於所定
    期限內為承兌或付款之提示，但對於執票人主張未為提示者
    ，應負舉證之責，票據法第124條準用第95條規定甚明。又
    本件本票既載明免除作成拒絕證書，則執票人（即再抗告人
    ）聲請裁定准予強制執行時，自毋庸提出已為付款提示之證
    據。且本票執票人依票據法第123 條規定向本票發票人行使
    追索權，聲請法院裁定准予強制執行，係屬非訟事件，對於
    此項聲請所為裁定，僅依非訟事件程序，就本票形式上之要
    件是否具備予以審查為已足。相對人如主張再抗告人未為提
    示，依票據法第124 條準用同法第95條但書之規定，應由其
    負舉證之責（參見最高法院84年度台抗第22號裁定）。
五、抗告人雖辯以相對人未為付款之提示云云，惟系爭本票明載
    「（本票免除作成拒絕證書）」，有系爭本票存卷可按（見
    原審卷第13頁），依前開說明，相對人聲請裁定准予強制執
    行時，自毋庸提出已為付款提示之證據，如抗告人抗辯相對
    人未為付款提示，自應由抗告人負舉證責任。抗告人未依法
    舉證以實其說，由系爭本票形式觀之，亦已具備本票之法定
    記載事項，則原審依非訟事件程序審查，認系爭本票已符合
    票據法第123條之規定，而對抗告人為准予強制執行之裁定
    ，自無違誤。至抗告人主張其未簽發系爭本票云云，核屬實
    體上法律關係之爭執，尚非本件非訟程序所得審酌，抗告人
    應另循訴訟程序解決。是抗告意旨指摘原裁定不當，求予廢
    棄，為無理由，應予駁回。
六、據上論結，本件抗告為無理由，依非訟事件法第21條第2 項
    、第24條第1項、第46條、民事訴訟法第495條之1第1項、第
    449條第1項、第95條、第78條，裁定如主文。
中　　華　　民　　國　　111 　年　　1 　　月　　19　　日
                  民事第八庭  審判長法  官  鄭佾瑩
                                    法  官  陳威帆
                                    法  官  吳佳樺
以上正本係照原本作成。
本裁定除以適用法規顯有錯誤為理由，不得再抗告。如提起再抗
告，應於收受後10日內委任律師為非訟代理人向本院提出再抗告
狀，並繳納再抗告費新臺幣1,000元。
中　　華　　民　　國　　111 　年　　1 　　月　　19　　日
                                    書記官  黃湘茹

附表：   110年度抗字第000381號   編號 發票日 （民國） 票面金額 （新臺幣） 到期日 （民國） 提示日 （民國） 票據號碼 1 110年8月10日 400萬元 110年9月10日 110年9月11日 CH0000000 2 110年8月10日 400萬元 110年9月10日 110年9月11日 CH0000000